【裁判字號】    97,毒抗,98
【裁判日期】    970306
【裁判案由】    毒品危害防制條例
【裁判全文】
臺灣高等法院刑事裁定                  97年度毒抗字第98號
抗  告  人  甲○○
上列抗告人因毒品危害防制條例案件，不服臺灣桃園地方法院中
華民國97年1月23日裁定（97年度毒聲字第91號），提起抗告，
本院裁定如下：
    主  文
抗告駁回。
    理  由
一、本件抗告意旨略以：
（一）抗告人因民國（下同）九十六年十一月十六日十三時，騎
      著自行車前往虎頭山與友人談天，而友人因不在那裡，卻
      遇到只有見面一次，交談不到三分鐘的朋友，即同一案件
      所謂光頭外號，在空屋裡睡覺，而光頭卻拿出一包海洛因
      ，問伊要不要用，伊回答：不要。後來光頭就拜託伊出外
      幫其買一支針筒，當伊回至空屋時，警方就來，故被帶回
      警局問筆錄，一位一毛四曾警官問伊二人：這包是誰的？
      光頭回答：警官，這包東西是他的。此時，伊不知要如何
      解釋？證明伊當天真的沒有用海洛因，請檢驗那支針筒是
      否有用過。
（二）抗告人有精神病，住院兩、三次，以及在九十七年三月每
      天皆要去行政院衛生署桃園療養院喝美沙冬，此有行政院
      衛生署桃園療養院證明書及桃園榮民醫院精神科十八診藥
      單各一份附卷可稽（見被告所提證物一、二）。請鈞長准
      予觀察勒戒時，及同意讓伊帶精神病的藥去執行，以免精
      神病發作云云。
二、本件臺灣桃園地方法院檢察署檢察官原聲請意旨以：抗告人
    即被告甲○○於96年11月16日採尿前26小時內，在台灣地區
    某不詳處所，施用第一級毒品海洛因，為警於96年11月16日
    13 時50分許，在桃園縣桃園市○○路假日花市停車場空屋
    內查獲；被告尿液經送驗後有毒品海洛因陽性反應，有臺灣
    檢驗科技股份有限公司濫用藥物檢驗報告附卷可稽，且有被
    告有之第一級毒品海洛因0.28公克、施用毒品器具針筒1支
    扣案足佐，因依毒品危害防制條例第20條第1項及觀察勒戒
    處分執行條例第3條第1項、第2項規定，聲請裁定將被告送
    勒戒處所觀察、勒戒等語。原審經查後，以被告確有於前揭
    採尿時起回溯26小時內某一時點施用第一級毒品海洛因之犯
    行屬實，因認聲請人聲請將被告送勒戒處所觀察、勒戒，並
    無不合，而予准許，因之裁定抗告人甲○○施用第一級毒品
    ，應送勒戒處所觀察、勒戒云云。
三、經查：
（一）被告甲○○雖矢口否認上揭犯行，惟被告於96年11月16日
      13時50分許為警查獲後經警採集其尿液送請檢驗結果，確
      呈鴉片類嗎啡陽性反應，有卷附臺灣檢驗科技股份有限公
      司濫用藥物尿液檢驗報告、桃園縣政府警察局龜山分局被
      採尿人尿液暨毒品真實姓名與編號對照表各1份可佐。而
      該臺灣檢驗科技股份有限公司係以酵素免疫分析法（EIA
      ）篩驗，再以極精密之氣相層析質譜儀法（GC/MS）分析
      確認，以此等檢驗方法已可將免疫分析法造成之偽陽性結
      果予以排除（參照行政院衛生署管制藥品管理局90年1月
      20日管檢字第91 091號函），是前開鑑定結果自屬精確可
      採，復有被告甲○○所有供其施用海洛因所用之注射針筒
      1支扣案可證，足證被告確有於前揭採尿時起回溯26小時
      內某一時點施用第一級毒品海洛因之犯行屬實。
（二）從而，原審以聲請人聲請將被告送勒戒處所觀察、勒戒，
      並無不合，應予准許，並裁定被告甲○○施用第一級毒品
      ，應送勒戒處所觀察、勒戒，經核其認事用法均無不合。
      本件被告之抗告意旨徒以前開理由指摘原裁定不當，否認
      有前開施用第一級毒品海洛因情事，難認為有理由，應予
      駁回。
四、據上論結，應依刑事訴訟法第412條，裁定如主文。
中    華    民    國    97    年    3     月    6     日
                  刑事第一庭審判長法  官  許國宏
                                  法  官  洪光燦
                                  法  官  許增男
以上正本證明與原本無異。
不得再抗告。
                                  書記官  葉金發
中    華    民    國    97    年    3     月    7     日


司法院資訊處製作；財團法人民間司法改革基金會備份。
